【裁判字號】    97,簡上,207
【裁判日期】    971231
【裁判案由】    違反商標法
【裁判全文】
臺灣新竹地方法院刑事判決            97年度簡上字第207號
上  訴  人  臺灣新竹地方法院檢察署檢察官
上  訴  人
即  被  告  乙○○
選任辯護人  唐琪瑤律師
上列上訴人因被告違反商標法案件，不服本院新竹簡易庭97年度
竹簡字第627 號中華民國97年8 月13日第一審簡易判決（聲請案
號：臺灣新竹地方法院檢察署96年度偵字第4955號），提起上訴
，本院管轄第二審之合議庭判決如下：
    主  文
上訴均駁回。
乙○○緩刑貳年。
    事實及理由
一、按被告以外之人於審判外之言詞或書面陳述，除法律有規定
    者外，不得作為證據，刑事訴訟法第159 條固定有明文，惟
    被告以外之人於審判外之陳述，雖不符同法第159 條之1 至
    之4 規定，而經當事人於審判程序同意作為證據，法院審酌
    該言詞陳述或書面陳述作成時之情況，認為適當者，亦得為
    證據。又當事人、代理人或辯護人於法院調查證據時，知有
    第159 條第1 項不得為證據之情形，而未於言詞辯論終結前
    聲明異議者，視為有前項之同意，此亦據同法第159 條之5
    規定明確。查本案所引用之證據資料，其中傳聞證據部分，
    縱無刑事訴訟法第159 條之1 至第159 條之4 或其他規定之
    傳聞證據例外情形，亦因被告及其辯護人、檢察官或同意可
    作為證據使用，或未聲明異議，依刑事訴訟法第159 條之5
    第1 項、第2 項之規定，本院審酌該證據作成之情況，並無
    不當，故其等於審判外之陳述，自得作為本案之證據。又按
    本案認定事實所引用之文書證據、物證等證據，並無證據證
    明係公務員違背法定程序所取得，亦無刑事訴訟法第159 條
    之4 之顯有不可信之情況與不得作為證據之情形，本院斟酌
    本案卷內之證據並非非法取得，亦無證明力明顯過低之情形
    ，且經本院於審判期日依法進行證據之調查、辯論，被告於
    訴訟上之程序權，已受保障，前揭各該證據，均得採為證據
    ，先予敘明。
二、本案經本院審理結果，認原審以上訴人即被告乙○○係犯商
    標法第82條之罪，並依刑事訴訟法第449 條第1 項前段、第
    450 條第1 項、第454 條第2 項，商標法第82條、第83條，
    刑法第11條前段、第2 條第1 項前段、修正前刑法第56條、
    第41條第1 項，修正前罰金罰鍰提高標準條例第2 條（已刪
    除），現行法規所定貨幣單位折算新台幣條例第2 條，中華
    民國九十六年罪犯減刑條例第2 條、第7 條、第9 條，逕以
    簡易判決處刑，量處有期徒刑6 月，並諭知如易科罰金，以
    銀元300 元即新臺幣900 折算1 日；減為有期徒刑3 月，如
    易科罰金，以銀元300 元即新臺幣900 折算1 日，其認事用
    法，並無違誤，量刑亦屬妥適。原審判決書所載之事實、證
    據及理由，除理由部分補充：被告於本院審理時之自白、被
    告與告訴人訂立之和解契約書、被告以支票支付賠償告訴人
    新台幣（下同）35萬元之第一銀行新竹分行票號EH0000000
    號支票影本、被告刊登於中國時報、聯合報及經濟日報之道
    歉啟示，及告訴代理人甲○○於本院對於被告刑度、是否給
    予緩刑，表示告訴人並無特別意見，且願意給被告一次機會
    之陳述外，均與本院所認定者相同，茲引用之（如附件）。
三、上訴人即臺灣新竹地方法院檢察署檢察官上訴意旨略以：公
    訴人循告訴人日商. 岩崎電器株式會社之請求，以被告明知
    「EYE 」商標水銀燈泡係由「中國電器股份有限公司」專門
    經銷之註冊商標產品，竟於民國94年、95年間，大量自中國
    大陸進口加以販賣，蒙混消費者以高價購買，從中獲取暴利
    ，並造成告訴人在台經銷商「中國電器股份有限公司」營業
    上巨大損失，且犯後態度輕率，毫無悔意，藉故與告訴人和
    解卻又無和解誠意，認原審量刑過輕，提起上訴；上訴人即
    被告則以自白犯罪，且與告訴人已達成和解，請求從輕量刑
    給予緩刑之機會等語。
四、按法官於有罪判決中，究應如何量處罪刑，為實體法賦予審
    理法官裁量之刑罰權事項，法官行使此項裁量權，自得依據
    個案情節，參諸刑法第57條所定各款犯罪情狀之規定，於該
    法定刑度範圍內，基於合義務性之裁量，量處被告罪刑，此
    項量刑之裁量權，乃憲法所保障法官獨立審判之核心，法院
    行使此項裁量權，雖非得任意為之，仍應受一般法律原理原
    則之拘束，即仍須符合法律授權之目的、法律秩序之理念、
    國民法律感情及一般合法有效之慣例等規範，尤其應遵守比
    例原則及平等原則之意旨，否則即可能構成裁量濫用之違法
    （最高法院86年度臺上字第7655號判決參酌），然如非有裁
    量逾越或裁量濫用之明顯違法情事，自不得擅加指摘其違法
    或不當，即使上級法院對下級法院裁量權之審查，亦應同此
    標準，此不僅在保障法官不受任何制度外之不當干涉，更保
    障法官不受制度內的異質干涉，此方符憲法第80條所宣示獨
    立審判之真義；易言之量刑輕重係屬事實審法院得依職權自
    由裁量之事項，苟已斟酌刑法第57條各款所列情狀而未逾越
    法定刑度，不得遽指為違法（最高法院72年臺上字第6696號
    、75年臺上字第7033號判例可資參照）。經查，原審審酌被
    告為圖私利侵害他人之商標專用權，影響註冊商標商品之商
    譽及銷售，對商標專用權人之損害，且助長仿冒品充斥市面
    ，對市場競爭秩序產生危害，復對民眾價值判斷及尊重智慧
    財產權之守法觀念形成誤導，兼衡其所販賣仿冒商品之數量
    及價值、犯罪之動機、目的、手段及犯罪後坦承犯行之態度
    等一切情狀，量處被告有期徒刑6 月，如易科罰金，以銀元
    300 元折算1 日，並因其犯罪時間在96年4 月24日以前，且
    非屬中華民國九十六年罪犯減刑條例第3 條規定之限制減刑
    之罪，依同條例第2 條第1 項第3 款規定，減其刑期二分之
    一，並諭知易科罰金之折算標準，已詳加審認被告本件犯罪
    情狀後於法定刑度範圍內量刑，尚無其他明顯事證可認原審
    上開量刑有何裁量逾越或裁量濫用之明顯違法情事，本院認
    其認事用法均無違誤，量刑亦屬適當，且被告於本審已與告
    訴人達成和解，有被告與告訴人訂立之和解契約書、被告以
    支票支付賠償告訴人新台幣（下同）35萬元之第一銀行新竹
    分行票號EH0000000 號支票影本、被告刊登於中國時報、聯
    合報及經濟日報之道歉啟示在卷可參。公訴人循告訴人之請
    求執上訴意旨請求撤銷改判，並無理由，應予駁回；被告上
    訴請求從輕量刑撤銷改判，亦無理由，應予駁回。
五、另查，被告前並無因故意犯罪受有期徒刑以上刑之宣告之前
    科，素行尚稱良好，有臺灣高等法院被告前案紀錄表1 份在
    卷可稽，其並已與告訴人達成和解，且已履行賠償及登報道
    歉之和解條件，有被告與告訴人訂立之和解契約書、被告以
    支票支付賠償告訴人35萬元之第一銀行新竹分行票號EH0000
    000 號支票影本、被告刊登於中國時報、聯合報及經濟日報
    刊登之道歉啟示在卷可參，茲念其僅因一時失慮，致罹刑典
    ，其經此偵、審教訓後，應知所警惕，信無再犯之虞，且參
    酌告訴代理人甲○○亦表示告訴人對於本院對被告之量刑及
    是否予以緩刑表示無意見，願意給被告一次機會等情，本院
    認所宣告之刑以暫不執行為適當，爰依最高法院95年刑事庭
    第8 次會議決議意旨，依修正後刑法第74條第1 項第1 款之
    規定，併予宣告緩刑2 年，以啟自新。
據上論斷，應依刑事訴訟法第455 條之1 第1 項、第3 項、第37
3 條、第368 條、第364 條，刑法第74條第1 項第1 款，判決如
主文。
本案經檢察官李秋梅到庭執行職務。
中    華    民    國    97    年    12    月    31    日
                  刑事第五庭審判長法  官  黃惠玲
                                  法  官  蔡欣怡
                                  法  官  林佑珊
以上正本證明與原本無異。
中    華    民    國    97    年    12    月    31    日
                                  書記官  鄭明枝
附錄法條：
商標法第82條
明知為前條商品而販賣、意圖販賣而陳列、輸出或輸入者，處一
年以下有期徒刑、拘役或科或併科新臺幣五萬元以下罰金。


司法院資訊處製作；財團法人民間司法改革基金會備份。
